

\vspace{3.5em}
\noindent \begin{minipage}{\textwidth}
\stepcounter{mallinumber}
\noindent \textbf{Tüüpsõnamall \arabic{mallinumber}\,\vadja{poduškõ}}\\

\begin{sideways}
\begin{tabular}{l l}
muutvormimall & tunnused \\
\hline
\underline{podu}\,$\oplus$\,škõ & \textsc{ sg nom } \\
\underline{podu}\,$\oplus$\,žga & \textsc{ sg gen } \\
\underline{podu}\,$\oplus$\,ška & \textsc{ sg par } \\
\underline{podu}\,$\oplus$\,škasõ & \textsc{ sg ill } \\
\underline{podu}\,$\oplus$\,žgõz & \textsc{ sg ine } \\
\underline{podu}\,$\oplus$\,žgõss & \textsc{ sg ela } \\
\underline{podu}\,$\oplus$\,žgõllõ & \textsc{ sg all } \\
\underline{podu}\,$\oplus$\,žgõll & \textsc{ sg ade } \\
\underline{podu}\,$\oplus$\,žgõlt & \textsc{ sg abl } \\
\underline{podu}\,$\oplus$\,žgõssi & \textsc{ sg tra } \\
\underline{podu}\,$\oplus$\,žgõssaa & \textsc{ sg ter } \\
\underline{podu}\,$\oplus$\,žgõka & \textsc{ sg com } \\
\underline{podu}\,$\oplus$\,žgõd & \textsc{ pl nom } \\
\underline{podu}\,$\oplus$\,škojõ & \textsc{ pl gen } \\
\underline{podu}\,$\oplus$\,škoit & \textsc{ pl par } \\
\underline{podu}\,$\oplus$\,škoisõ & \textsc{ pl ill } \\
\underline{podu}\,$\oplus$\,škoiz & \textsc{ pl ine } \\
\underline{podu}\,$\oplus$\,škoiss & \textsc{ pl ela } \\
\underline{podu}\,$\oplus$\,škoillõ & \textsc{ pl all } \\
\underline{podu}\,$\oplus$\,škoill & \textsc{ pl ade } \\
\underline{podu}\,$\oplus$\,škoilt & \textsc{ pl abl } \\
\underline{podu}\,$\oplus$\,škoissi & \textsc{ pl tra } \\
\underline{podu}\,$\oplus$\,škoissaa & \textsc{ pl ter } \\
\underline{podu}\,$\oplus$\,škoika & \textsc{ pl com } \\
\end{tabular}
\end{sideways}
\captionof{table}{Tüüpsõnamall \arabic{mallinumber}\,\vadja{poduškõ} ekstraheeritud muutvormimallid.}
\label{tab:tüüpsõnamall-poduškõ}

\end{minipage}

 
\vspace{1em}
\noindent Tüüpsõnamall \vadja{poduškõ} ei hõlma teisi lekseeme vormi\-sõnastikus.
